Fabiano Borges Guilherme

Brasileiro, casado, 37 anos Rua Coronel Lucas de Oliveira, 2124, Apto 202 Petrópolis- Porto Alegre - RS

Telefone: (51) 99579871 / E-mail: fbg.1977@gmail.com

OBJETIVO

Gestão (acompanhamento, formação e capacitação) de equipes e projetos, área financeira e comercial, assessoria de negócios, desenvolvimento de produtos e inovação.

PERFIL PROFISSIONAL

Dezesseis anos de experiência na área de gestão, sendo os últimos 7 anos atuando no sistema financeiro, Cooperativismo de Crédito, neste período atuei como gestor de agência e Gerente Regional de Desenvolvimento, contribuindo sempre para a superação dos resultados propostos.

Profissional dinâmico, responsável, com facilidade de trabalhar em equipe e sempre buscando novos conhecimentos, identificando novas formas de negócios e mercados, com participações constantes em seminários e eventos. Habilidoso na gestão com equipes.

FORMAÇÃO

- Graduado em Administração de Empresas. Ulbra, conclusão em Ago/2012.
- Pós Graduação em Gestão Estratégia de Pessoas e Negócios Dez 2012/ FGV Incompany

EXPERIÊNCIA PROFISSIONAL

 2014- até o momento – BellaGula Padre Chagas – Restaurante Tortaria e Café Cargo: Administrador da Empresa

Principais atividades:

Gestão da franquia, atuação junto a clientes, fornecedores e franqueadora, relacionamento com bancos, contas a pagar e receber, controles financeiros, DRE, gestão de equipe de colaboradores, marketing.

2012-2014 - Sicredi - CCLAA Sicredi Centro Leste RS
Cargo: Gerente de Unidade de Atendimento UA Guaíba Centro e UA Cohab/Sta Rita

Principais atividades:

Responder pela gestão da UA, executando, prioritariamente, o atendimento ao associado e as atribuições de desenvolvimento e expansão, efetivando negócios e venda produtos e serviços, bem como gestão das carteiras de associados e relacionamento com a sociedade / entidades de classe, visando oferecer soluções financeiras e agregar renda aos associados e comunidade.

2010-2012 - Sicredi - CCLAA Sicredi Centro Leste RS
Cargo: Gerente de Regional de Desenvolvimento SUREG Cachoeira do Sul RS

Principais atividades:

Apoiar a elaboração do Planejamento Estratégico e, em conjunto com as assessorias de negócios o plano de metas da cooperativa, elaboração o plano tático para as carteiras de produtos e serviços, seguindo o planejamento estratégico, a fim de viabilizar o cumprimento das metas;

Coordenação e suporte técnico para as unidades de atendimento, orientando e avaliando o desempenho dos gerentes, no que se refere às estratégias de negócios e desenvolvimento da cooperativa com seus associados;

Apoio na prospecção de negócios de maior complexidade junto aos gerentes das unidades de atendimento.

2007-2010 - Sicredi - CCLAA Sicredi Centro Leste RS
Cargo: Gerente de Unidade de Atendimento UA Cerro Grande do Sul RS

Principais atividades:

Responder pela gestão da UA, executando, prioritariamente, o atendimento ao associado e as atribuições de desenvolvimento e expansão, efetivando negócios e venda produtos e serviços, bem como gestão das carteiras de associados e relacionamento com a sociedade / entidades de classe, visando oferecer soluções financeiras e agregar renda aos associados e comunidade.

 1998-2007 – Comando Militar do Sul - Exército Brasileiro Cargo: Oficial Temporário Intendente R/2

Principais atividades:

Responder pela gestão do serviço de aprovisionamento da Unidade Militar (Quartel), e por vezes também pela Tesouraria e Almoxarifado, lidando com a administração pública, licitações e contratos com fornecedores. Gerenciamento de estoques, elaboração de cardápios, com produção diária de 1.200 refeições, festas e eventos, formação militar e capacitação de equipes.

QUALIFICAÇÕES E ATIVIDADES PROFISSIONAIS

- Os 7 Hábitos das Pessoas Altamente Eficazes FRANKLIN COVEY Dez 2008
- Curso de Balanced Scorecard NODAL Inovação Estratégica Ago/2010
- Aplicando Coach para o Desenvolvimento de Equipes INTEGRAÇÃO Esc. de Negócios Set/2010
- **Harvard Negotiation Project** CMI International Group Set/2011
- Seminário HSM Philip Kotler HSM Insping Ideas Set/2011
- HSM EXPOMANAGEMENT 2010 São Paulo SP
- ExpoGestão 2014 Joinville SC
- Coaching Profissional 2011 CONFIDARE Consultoria de Lideres e Equipes
- CPA 10

REFERÊNCIAS PESSOAIS E PROFISSIONAIS

Paulo Alex Falcão 51 97742589 Vice Presidente Cooperativa Sicredi Centro Leste RS Roberto Menezes de Vargas 51 84801416 Centro Administrativo Sicredi Lisiane Leipnitz 51 98335246 Gestão de Pessoas Sicredi Centro Leste RS Diego Cunha 51 81184921 Conselheiro de Administração Sicredi Centro Leste RS Sr Jesus Alvani 91127729 Associado da UA Guaíba Centro Sr Vasco Antônio da Costa Gama 51 99874802 Associado da UA Guaíba Centro Sr Nelson Ferreira Alves 85064535 Conselheiro de Administração Sicredi Centro Leste RS